臺灣臺北地方法院民事裁定　　　　　　100年度家聲字第718號
聲　請　人　桂大正律師（即被繼承人翁美滿之遺產管理人）
相　對　人
即被繼承人　翁美滿亡）生前最.
上列聲請人聲請終結遺產管理人職務事件，本院裁定如下：
    主  文
准予解任桂大正律師為被繼承人翁美滿（女，民國○○○年○月
○日生，身分證統一編號：Ｚ000000000號）之遺產管
理人。
    理  由
一、本件聲請意旨略以：聲請人前經本院以九十七年度財管字第
    八四號裁定指定聲請人為被繼承人翁美滿之遺產管理人，並
    依前揭裁定與本院九十八年度司家催字第十三號裁定准對被
    繼承人翁美滿之繼承人、債權人及受遺贈人為公示催告，期
    間並無人承認繼承、申報債權或陳明願受遺贈，並經本院以
    九十九年度家聲字第九五一號裁定准予變賣被繼承人翁美滿
    之遺產，而被繼承人翁美滿遺有臺北市○○區○○段四小段
    四二○、四二六地號及二二三五、二二三六、四一二八建號
    之房地，債權人分別為兆豐國際商業銀行股份有限公司世貿
    分公司及匯豐（臺灣）銀行股份有限公司，經聲請人與其等
    協調後，前者同意以新臺幣（下同）二千零六十萬元、後者
    同意以六百三十萬元結清被繼承人翁美滿積欠其等之債務，
    聲請人遂將上開土地以買賣價金匯入其等清償貸款專戶，並
    取得清償證明，另所欠稅捐亦已繳納完畢，被繼承人翁美滿
    已無任何財產及遺留任何債務。茲因被繼承人翁美滿已無遺
    產可資管理，聲請人無續為其遺產管理人之必要，爰聲請准
    予解任其遺產管理人職務等語。
二、按法院選任之遺產管理人於職務執行完畢後，應向法院陳報
    處理遺產之狀況並提出有關文件；親屬會議選定之遺產管理
    人，有其他重大事由者，法院得依利害關係人或檢察官之聲
    請，徵詢親屬會議及利害關係人或檢察官之意見後解任之，
    非訟事件法第一百五十五條、第一百四十八條第三款定有明
    文。
三、經查，聲請人主張之事實，業據提出本院九十七年度財管字
    第八四號民事裁定暨確定證明書、九十八年度司家催字第十
    三號民事裁定暨確定證明書、九十九年家聲字第九五一號民
    事裁定暨確定證明書，刊報公告、財產查詢清單、所得資料
    清單、土地登記謄本、建物登記謄本、兆豐國際商業銀行世
    貿分行函、房屋貸款預定塗銷抵押權同意書、不動產買賣契
    約書、清償證明、抵押權塗銷同意書、遺產稅免稅證明書（
    以上均為影本）等件為證，並經本院依職權調閱上開民事卷
    宗查核屬實，足堪信為真實。是聲請人既已無續為遺產管理
    人之必要，本院因聲請人之聲請，自得依非訟事件法第一百
    五十三條第一項準用同法第一百四十八條第三款規定予以解
    任。
四、爰裁定如主文。
中    華    民    國   100    年    9     月    7     日
                          家事法庭法  官  文衍正
以上正本證明與原本無異
如不服本裁定應於送達後10日內向本院提出抗告狀，並繳納抗告
費新臺幣1,000元。
中    華    民    國   100    年    9     月    7     日
                                  書記官  蔡沛圻